【裁判字號】    90,易,832
【裁判日期】    900713
【裁判案由】    傷害
【裁判全文】
臺灣高雄地方法院刑事判決                        九十年度易字第八三二號
    公  訴  人  臺灣高雄地方法院檢察署檢察官
    被      告  甲○○
右列被告因傷害案件，經檢察官提起公訴（八十九年度偵字第二四一六三號），本院
判決如左︰
    主  文
甲○○共同傷害人之身體，累犯，處有期徒刑肆月，如易科罰金，以佰元折算壹日
。
    事  實
一、甲○○前曾犯有麻藥、傷害、毒品等前科，其最後一次係於七十九年間犯施用毐
    品罪，經法院判處有期徒刑三年六月，於八十六年三月七日縮刑期滿執行完畢，
    猶不知悔改，於八十九年二月三日下午五時許，在高雄縣大寮鄉○○○路一０五
    巷巷內，與乙○○因車輛擔保借款，欲取回與丙○○共有車輛（車牌號碼ＹＷ—
    六六四四號小客車）之事發生糾紛，竟與丙○○（另案經臺灣高等法院高雄分院
    判決有期徒刑二月確定）共同基於傷害之犯意，分持木棍及鋁棒各一支毆打乙○○，致乙○○受有右肘兩處挫擦傷（二×一公分及二×二公分）、右頸挫擦傷（
    十×五公分）、右頰二處挫擦傷（二點五×一點五公分及一點五×一點五公分）
    、左前臂挫擦傷（三點五×一公分）、右拇指淺裂傷（一點三×零點二公分）、
    右腋窩及右背挫擦傷（七×三公分及十二×一點五公分）等傷害。
二、案經乙○○訴由臺灣高雄地方法院檢察署檢察官偵查起訴。
    理  由
一、訊據被告甲○○矢口否認有右揭犯行，辯稱：當日伊開車載丙○○到該處後，係
    丙○○持鋁棒毆打告訴人乙○○，伊並未出手毆打告訴人云云。惟查：
（一）右揭事實，業據告訴人乙○○指訴綦詳，且有診斷證明書一紙附卷可稽。另從
      共犯丙○○於本院八十九年度易字第二三九七號傷害案件審理中供稱：「車子
      係我與朋友共有，與綽號啟銘的男子一起去，但啟銘有無出手其不清楚，因為
      當時情況緊急，所以沒看到」等語觀之，被告於當時確有在案發現場，應堪認
      定。本院復審酌車牌號碼ＹＷ—六六四四號小客車，係被告與共犯丙○○所共
      有，告訴人因故拒不返還該車，與被告權益甚有關連；且告訴人與被告素不相
      識，亦無仇怨，衡情亦無設詞相誣之理，是告訴人之指訴應堪採信。
（二）被告於本院審理中雖辯稱：當時伊載共犯丙○○到場後，雖有下車，但未出手
      毆打告訴人，係丙○○持鋁棒毆打告訴人等語（見九十年六月二十八日筆錄，
      本院卷第七三頁），惟此不僅與其先前於本院供述：「當日只見丙○○用手打
      告訴人，未用木棍」（見九十年五月二十一日筆錄，本院卷第五四頁）等情不
      符，亦與其於偵查中辯稱：「我駕車搭載共犯丙○○到場，隨即離去」等語有
      違，是被告前後供述不一，顯屬卸責之詞，尚無可採。
（三）綜上所述，被告所辯顯屬卸飾之詞，尚無可採，本件事證明確，被告犯行堪以
      認定。
二、核被告所為，係犯刑法第二百七十七條第一項之傷害罪。被告與共犯丙○○具有
    犯意聯絡及行為分擔，為共同正犯。被告前曾於七十九年間犯施用毐品罪，經法
    院判處有期徒刑三年六月，於八十六年三月七日縮刑期滿執行完畢，此有台灣高
    雄地方法院檢察署刑案資料查註紀錄表在卷可參，其於五年內再犯本件有期徒刑
    以上之罪，係屬累犯，應依刑法第四十七條規定加重其刑。爰審酌被告素行不佳
    ，因細故復恃眾毆打他人成傷，犯後猶狡飾犯行，惡性非輕，並審酌被害人所受
    傷害之輕重，迄未達成和解賠償等一切情狀，量處如主文所示之刑，並諭知易科
    罰金之折算標準，以資懲儆。又被告行為後刑法第四十一條已於九十年一月十日
    經公布修正為第四十一條第一項，其規定為：「犯最重本刑為五年以下有期徒刑
    之罪，而受六個月以下有期徒刑或拘役之宣告，因身體、教育、職業或家庭之關
    係，執行顯有困難者，得以一元以上三元以下折算一日，易科罰金。但確因不執
    行所宣告之刑難收矯正之效，或難以維持法秩序者不在此限」。新舊法比較結果
    ，修正後之現行刑法第四十一條第一項後段附加規定「但確因不執行所宣告之刑
    難收矯正之效，或難以維持法秩序者不在此限」部分，對被告較為不利，依刑法
    第二條第一項但書規定，自應適用修正前刑法第四十一條之規定予以諭知易科罰
    金，附此敘明。又被告犯案所用之木棍及鋁棒，未經扣案，又不能證明為被告或
    丙○○所有，應不予宣告沒收，併此敘明。
據上論斷，應依刑事訴訟法第二百九十九條第一項前段，刑法第二條第一項但書、第
二十八條、第二百七十七條第一項、第四十七條、修正前刑法第四十一條，罰金罰鍰
提高標準條例第一條前段、第二條，判決如主文。
中      華      民      國    九十      年      七      月     十三     日
                                    臺灣高雄地方法院刑事第二庭
                                        法  官  施  柏  宏
右正本證明與原本無異。
如不服本判決，應於送達後十日內，向本院提出上訴狀。
                                        書記官  邱  秋  珍
中      華      民      國    九十      年      七      月     十六     日
附錄本判決論罪之法條全文
刑法第二百七十七條條第一項
  傷害人之身體或健康者，處三年以下有期徒刑、拘役或一千元以罰金。


司法院資訊處製作；財團法人民間司法改革基金會備份。
